---
Рабочая группа HL7 FHIR Russia: Встреча 2021-12-28
---


[Видеозапись](https://youtu.be/-KKvnN4xT70)


## Обсуждение и решения

07:20 Лабораторная группа А.Иванов, А.Звягин
Нарисованы диаграммы классов для протокола результата исследования, классы будут разделены на те, что делает лабораторная группа и те, что ожидаются от административной и клинической. Будет выложено в отдельных дискуссиях. 

14:14 вопрос об инструментах для публикации IG. Лабораторная группа – готовит цельный документ в md. Обсуждение отложено до встречи с участием Н.Рыжикова, В.Родионова.

21:11 – продолжение обсуждения лабораторных объектов. Будут созданы дискуссии по объектам Пациент и Документ, для решения вопросов, необходимых лабораторной группе (А.Звягин).

24:10 – вопрос о структуре discussions, удобном для включения новых людей - Г.Таронишвили. Решено создать категории дискуссий по рабочим группам, а также обновить манифест, отразив в нем существующие группы и их цели (Е.Коган).

26:50 –о включении в работу клинической группы задач СППВР - Г.Таронишвили. Решили, что клиническая группа будет также регулярно встречаться, по четвергам в 16:30.

28:40 – Клиническая рабочая группа – О.Пензин. Группа пока ограничится сценариями создания этапного клинического диагноза (на комиссию) и заключительного клинического диагноза. Группа будет изучать МКБ-11 как возможный инструмент многоосевого описания диагноза. Решили провести обсуждение, по возможности открытое, совместно со специалистами ЦНИИОИЗ, которые отвечают за внедрение МКБ-11 (И.Осмоловский, О.Пензин)

44:16 вопрос о различиях в структуре диагнозов в CDA для РЭМД и для ВИМИС – О.Пензин, И.Осмоловский. Решили, что будет проведено сравнение – О.Пензин.

49:40 результаты работы административной группы – Е.Коган. Продолжились дискуссии о ТВСП, о нормативной мощности. В остальном ждем ключевых участников от ЦНИИИЗ.

50:48 обсуждение возможности выложить начальные артефакты
