^badge
:groups #{groups.adm}

^badge
:date "2021-12-07"

:title "Встреча 2021-12-07"

:video "https://youtu.be/-0iq2K0W7rw"

:discussion md/

* 11:24 Т.Алейников, @niquola о том, следует ли не рассматривать структуру юридических лиц или, наоборот, на ней основываться
* 18:48 Д.Фадин, @niquola об объединениях организаций, #core.Affiliation
* 31:35 итого кратко, к какой структуре пришли @niquola
* 35:29 придерживаться ли старой структуры ФРМО – Коган, Алейников. Ответ – не обязательно.
* 37:20 Д.Фадин, Т.Алейников, Н.Рыжиков, Е.Коган – развязывать ли функциональную и административную и юридическую структуры
* 43:40 Ш.Низамов, @niquola, @openzin о разделении на #core и другие IG
* 58:54 С.Швырев, Т.Алейников о файлике со списком полей ФРМО для работы по подбору для него ресурсов FHIR
* 1:09:18 Е.Коган, Н.Рыжиков о структуре веток дискуссий
* 1:14:50 О.Пензин анонс темы о структуре диагнозов

:decisions md/

1) Оставить в дискусии [[d #26]] верхнеуровневое обсуждение
2) Сделать ветки дискуссий 
..*	для юрлица 
..* для подразделения
..* для связи между организациями 
3) Перенести туда соответствующие части обсуждений (Коган)

