---
Рабочая группа HL7 FHIR Russia: Встреча 2021-12-14
---


[Видеозапись](https://youtu.be/jdial-CsnA0)


## Обсуждение

09:29 Обзор того что сделано за неделю: дискуссии по Organization, Department, OrganizationAffilation, первый артефакт со структурой Organization, и дискуссия по Развернутому диагнозу – Е.Коган, О.Пензин, Н.Рыжиков. Разделение на дискуссии и артефакты. Правка артефактов через Pull Request.

20:04 Вопрос о HealthcareService – Е.Коган, О.Пензин

35:00 работа по разбору полей ФРМО – Н.Рыжиков, Е.Коган, А.Павлышина

44:44 использование urn вместо url – Н.Рыжиков

47:50 что будем голосовать в следующий раз: вопросы об отчестве пациента, url-urn, идентификаторах организации – Н.Рыжиков

49:55 профиль коек на MeasureReport – А.Павлышина

53:14 обсуждение порядка голосования – Н.Рыжиков, Ш.Низамов, А.Павлышина. Кто-то (mover) выдвигает, если кто-то (supporter) поддержал, ставится на голосование, иначе пропускается.

1:00:39 организация рабочей группы по лабораторным исследованиям – А.Звягин

## Решения

1.	Сделать дискуссию по HealthcareService - Коган

2.	Провести первичный разбор полей ФРМО на ресурсы FHIR – Коган, Павлышина

3.	Подготовить к голосованию вопросы об отчестве пациента, url-urn, идентификаторах организации – Рыжиков

4.	Подготовить рассказ об использовании ресурса MeasureReport для ведения коечной мощности стационара – Павлышина

5.	Проработать понятие «кабинет» и предложить ресурс для него – Рыжиков

6.	Выделить группу по лабораторным исследованиям – А.Звягин

7.	Лидерам групп на следующей встрече доложить состояние дел – А.Звягин, О.Пензин, третий не определен.

