---
Рабочая группа HL7 FHIR Russia: Встреча 2021-12-21
---


[Видеозапись](https://youtu.be/X6xwJQU8FUc)


## Обсуждение

02:14 Отчет группы Организации – о Plan Definition, об адресе - Е.Коган, А.Павлишина

12:16 Клинический диагноз – О.Пензин

42:38 Лабораторная группа манифест и планы на следующую неделю – А.Звягин, М.Алексеев, А.Иванов (фрагмент 45:45-48:37 – дискуссия об официальном или волонтерском участии в FHIR) 

52:57 Выбор url-urn-oid – Н.Рыжиков, О.Пензин

1:00:35 – анонс нового инструмента для создания базы знаний – Н.Рыжиков

## Решения

1.	Включить PlanDefinition и сделать по нему дискуссию (вместо CarePlan) - Коган

2.	По адресу сделать дискуссию и рассмотреть стандартные расширения – Павлышина

3.	Дать примеры описаний организаций в ФРМО – Швырев

4.	Порекламировать дискуссии об организациях в чате FHIR-RU - Коган

5.	Публиковать в общем чате анонсы встреч группы клинической информации, записывать встречи – Пензин

6.	Привести UseCase для задачи о диагнозах - Пензин

7.	В манифесте ОДЛИ отразить задачи по патоморфологии

8.	Опубликовать манифест ОДЛИ на гитхабе – Рыжиков

9.	Сделать презентацию движка для базы знаний – Рыжиков


