^badge
:date "2022-06-07"
:title "Встреча 2022-06-07"


:video "https://youtu.be/WrzyyA2yAkE"

^title "Обсуждение"
:discussion md/

* 4:24 Михаил Бахтин – Biarum, Aluna Health, об использовании FHIR в США и России.
* 11:15 статус задачек с прошлого раза
* 13:40 дискуссия о месте хранения номеров карт, о видах карт, о моделировании лечения с помощью Encounter и EpisodOfCare
* 34:00 лабораторная группа, А.Звягин: описываем ресурс Пациент в примере лабораторного результата. Стоит ли делать отдельный профиль на ресурс Пациент для лаборатории? 
* 43:04 клиническая группа – работа была на паузе
* 43:30 административная группа – решения о наполнении ресурса Coverage [дискуссия 152](https://github.com/fhir-ru/core/discussions/152), 
* 46:22 А.Павлышина о доработках ресурсов на сайте: в Core.Observation добавлен перевод текста из спецификации FHIR, частично поправлен Clin.Encounter и его примеры, в Zendoc-инструкции добавлено описание, как работать с проектом локально.
* 52:00 надо ли в меню сайта именовать ресурсы по-русски или по-английски.

^title "Решили"
:decisions md/

1.	Сформулировать в [дискуссии 150](https://github.com/fhir-ru/core/discussions/150) (о месте хранения номеров карт) альтернативные решения для голосования – Родионов

2.	Найти ГОСТ, регламентирующий форматы масок для серии-номера, и взять из него символ разделителя, предположительно двоеточие

3.	Обсудить пример ресурса Пациент, предложенный А.Звягиным в составе лабораторного ответа, на созвоне административной группы в пятницу 10.06
