^badge
:date "2022-11-15"
:title "Встреча 2022-11-15"


:video "https://youtu.be/Ynaifxrds3w"

^title "Обсуждение"
:discussion md/

* 04:02 А.Павлышина о валидации по справочникам - в целом поддержана, надо решать, как включать в проект, как быть с внешними и объемными терминологиями
* 18:00 включение в профили ПЛИ решений об обязательности значений – А.Макеев – пока в работе
* 24:10 генерация detailed description для атрибутов профиля – А.Павлышина – сделана генерация таблички пока на той же странице
* 26:53 А.Звягин об апробации JUTE для перевода CDA-FHIR – в целом сработало, но остались вопросы
* 35:33 о разделении на сайте руководств RuCore и ПЛИ, как-то зависла [дискуссия 86](https://github.com/fhir-ru/core/discussions/86#discussioncomment-4037634)

^title "Решили"
:decisions md/

1.	В [описание валидации по справочникам](http://fhir.ru/support.terminology-validation) добавить введение о том, что делает валидатор – А.Павлышина

2.	Проверить режим публикации csv-файла на странице сайта – А.Павлышина

3.	Выяснить возможность ссылаться на внешние системы кодирования, например НСИ ЕГИСЗ, не загружая к себе - А.Павлышина

4.	Завершить кодирование в профилях ПЛИ требований к обязательности информации – А.Макеев

5.	Выяснить принципиальную возможность подключения XSLT на сайт fhir.ru - А.Павлышина

6.	Провести апробацию преобразования CDA-FHIR на XSLT – А.Звягин

7.	Проверить, что должно входить в состав ImplementationGuide – только тексты или все артефакты – А.Павлышина
