^badge 
:date "2022-08-19"

^badge 
:groups #{groups.adm}

^badge 
:participants #{}

:title "Встреча 2022-08-19 (adm)"

:video "https://youtu.be/jLuqate7lo0" 

^title "Обсуждение"
:discussion  md/

* 00:48 разбираем приоритеты инфраструктурных задач. Валидация по ValueSet: для коротких справочников сейчас доступное решение – только enum, для длинных пока решения нет.
* 14:25 валидация нескольких ресурсов со связями: в окне профиля делать ее нелогично, можно через Bundle, через загрузку на собственный AidBox.
* 23:18 описание справочников на страницах сайта
* 30:34 Ю.Махоткин, Health Samurai – о планах по поддержке работы с терминологиями на FHIR Ru - получение из внешних источников, хранение, публикация, валидация ресурсов с использованием наборов значений
* 47:54 держать ли одинаковыми именование артефактов и структуру папок на сайте? Оживлять ли ссылки в описаниях профилей чтобы они вели на странички терминологий и на детальные описания атрибутов?

^title "Решения"
:decisions md/

1. Разделить задачу о валидации примеров на несколько Issue – Коган, сделано: 

* [При валидации поддержать проверку по ValueSet](https://github.com/fhir-ru/core/issues/183)

* [Сделать человекочитаемые сообщения об ошибках](https://github.com/fhir-ru/core/issues/107)

* [Обеспечить валидацию набора ресурсов, в том числе связанных ссылками](https://github.com/fhir-ru/core/issues/182)

2. Попробовать использовать match для валидации по коротким справочникам – Павлышина, [задача 185]( https://github.com/fhir-ru/core/issues/185)

3. Дать оценку сроков поддержки работы с терминологиями на FHIR Ru - Махоткин 

4. Выяснить возможность перенаправлять ссылки вида http://fhir.ru/core/cs/core-cs-nsi-identity-document на страницу вида http://fhir.ru/artifacts.valuesets.core-vs-identity-document - Павлышина, [задача 181]( https://github.com/fhir-ru/core/issues/181)

5. Сделать в профилях ссылки на детальное описание атрибутов – [задача 184]( https://github.com/fhir-ru/core/issues/184)
