^badge
:date "2022-10-11"
:title "Встреча 2022-10-11"


:video "https://youtu.be/r_IsomLUxBo"

^title "Обсуждение"
:discussion md/

* 03:59 просмотр решений предыдущей группы: в клинических профилях Summary не добавлено, атрибут с альтернативами в инструкцию не добавлен, странички для профилей по микробиологии не сделаны, коллеги из Чувашии 07.10 рассказали о реализации передачи данных по микробиологии, запись будет опубликована
* 10:02 лабораторная группа, А.Звягин - в гугл-файле решений группы убрал атрибуты, к которым не предъявляются требования по профилированию, теперь надо обновить лабораторные профили
* 12:12 – административные объекты, А.Павлышина: для систем кодирования поправлены Naming System, в профиле Organization убраны лишние атрибуты и определены identifier.system для ИНН, ФРМО, ОГРН. Профили Department, Association вынесены из Core в отдельную группу «Другие профили».
* 16:48 А.Макеев сделаны профили для Task направления и результата, а также наборы значений и системы кодирования для видов и форм медицинской помощи
* 32:35 Е.Регина рассказывает об опыте использования в Чувашии идентификаторов пациента, ресурса EpisodeOfCare для карт беременной и диспансерных карт, расширения для адреса по ФИАС и для адреса по КЛАДР.
* 42:45 что делать с тем, что ранее сделанные реализации не будут соответствовать RuCore? Различные написания identifier.system: собрать все варианты в общем NamingSystem? Перекодировать при передаче?

^title "Решили"
:decisions md/

1.	Опубликовать рассказ Е.Региной, Алькона, о реализации передачи данных по микробиологии – Коган

2.	Призываем участников лабораторной группы участвовать активнее

3.	В лабораторных профилях удалить элементы, к которым не предъявляются требования по профилированию – Макеев

4.	CoreOrganization – убрать элемент identifier.system – Павлышина

5.	LabTask – поправить названия профилей на LabTaskOrder, LabTaskReport, добавить примеры, поправить NamingSystem.id в справочниках – Макеев
