^badge
:date "2022-03-22"
:title "Встреча 2022-03-22"


:video "https://youtu.be/z5x1tHeyZh0"


:discussion md/

* 09:48 - просмотр решений предыдущей встречи, в том числе задачи о сервере терминологии
* 21:30 – перенос профилей административных объектов на вики-сайт с кодированием в zendoc – В.Семенова: перенесены пациент, врач, организация, адрес (включая Extension), при этом инструмент пока показывает в интерфейсе не все что описано в профиле. Подгружены спецификации базовых профилей FHIR. Обсуждение текста профиля в zendoc, на примере пациента.
* 50:30 – Лабораторная РГ, А.Звягин: рассмотрели ресурс Observation в применении к клинической лаборатории и микробиологии. ЦНИИОИЗ тестирует ранее сделанные группой спецификации.
* 54:18 – Клиническая РГ, О.Пензин: работаем пока в Google Sheet, профилируем атрибут Diagnosis ресурса Encounter. Для Condition готовим базовый профиль, плюс Г.Таронишвили готовит профиль кардиологического диагноза. Готовы привести примеры Observation для измерений, поддерживающих диагноз; их надо будет сверить с ограничениями, которые накладывает на Observation лабораторная группа.
* 57:42 – вопрос о моменте, когда решения из дискуссий переносятся на страницы вики, и ставить ли ссылки только на дискуссии или также и на записи встреч.

:decisions md/

К сообществу:
* Необходимо выработать решение о способе ведения терминологий – в вики или на отдельном сервере – дискуссия #93.
* Следует принять решение об именовании профилей и типов данных RuCore – будут ли они содержать префикс, или URL, позволяющие их отличить от базовых ресурсов FHIR – дискуссия #97.

К инструменту:

* Хотелось бы иметь автогенерируемые списки профилей, расширений, терминологий. Это бы позволило видеть сделанную работу и привести названия к единому виду.
* При описании профиля следует указывать только отличия от базового профиля, в том числе наименования атрибутов по-русски, проверить что так и работает – В.Семенова.
* При описании ValueSet необходимо описывать справочник, на котором он основан (system), и правила выборки значений.

Всем группам:

*	В случаях, когда на встречах принимаются решения по поводу артефактов, надо создавать дискуссии, фиксировать в них эти решения, и ссылки со страниц вики давать на эти дискуссии.

Административной группе:

*	Объединить два ValueSet для типа организации – на следующем собрании административной группы.

