^badge
:date "2022-10-18"
:title "Встреча 2022-10-18"


:video "https://youtu.be/krYE99Vye10"

^title "Обсуждение"
:discussion md/

* 4:10 разбор решений прошлой встречи: в лабораторных профилях убраны поля, не используемые в ПЛИ. Убирать ли также атрибуты, которые не уточняются? Или все-таки поставить им must support?
* 14:38 LabTask – делать ли единый профиль или сразу LabTaskOrder, LabTaskReport?
* 21:37 Е.Коган об ИТМ – доклад С.Швырева о сопоставлении CDA-FHIR, обсуждение с С.Лагутиным, задача от С.Швырева вернуться к планированию работ группы
* 29:43 И.Шмыр – доклад о работе команды Miramedix был представлен на ИТМ, использование FHIR было упомянуто, но не вызвало реакции аудитории.
* 31:30 А.Павлышина – обновлена автогенерируемая табличка со списком систем идентификации
* 32:39 А.Макеев - доработки в Core профилей PractitionerRole, Condition. Как распределять решения между RuCore и Лабораторией? Не стоит ли в любом случае в Lab описать все задействованные профили?
* 46:10 Е.Коган – взять ли магистранта на дипломную работу по моделированию на FHIR какого-нибудь СЭМД
* 49:55 Е.Коган - еще раз о том, как быть с тем, что существующие реализации FHIR в России не будут полностью соответствовать RuCore. Не стоит ли их публиковать на нашем сайте?

^title "Решили"
:decisions md/

1.	На следующей встрече провести (финальное?) обсуждение вопроса об отражении в лабораторных профилях свойств атрибута: «включен в ПЛИ», обязан/должен/может иметь значение, требуется/возможно указание NullFlavor.

2.	Разобраться, есть ли общие решения по профилированию для LabTaskOrder, LabTaskReport, которые было бы можно вынести в LabTask или RuCoreTask – лаб.группа

3.	Лабораторная группа продолжает работать в составе Звягин + Макеев, не дожидаясь других участников, приход которых, конечно, приветствуется

4.	Сопоставить справочник Task.Priority FHIR с российскими требованиями – лаб.группа

5.	Профили , которые в Lab-схеме используются из RuCore без изменений, создать в Lab схеме и указать, какие атрибуты в них используются в ПЛИ (например, для PractitionerRole) – Макеев

6.	На будущее считать, что любой комментарий к атрибуту, пусть даже и не формализованный, является решением по профилированию, и поэтому является достаточным основанием для включения атрибута в профиль ресурса.

7.	Выразить свою точку зрения, в частности о создании в лабораторном руководстве всех профилей с перечислением задействованных атрибутов, в дискуссии 38 – А.Звягин

8.	Найти сведения о дипломных работах по моделированию медицинских документов на FHIR, защищенных на кафедре медицинской кибернетики и информатики – И.Шмыр

9.	Предложить разработчикам существующих реализаций систем на FHIR в России оформить свои профили на сайте RuCore
