^badge
:date "2022-03-15"
:title "Встреча 2022-03-15"


:video "https://youtu.be/HrSvo0FOrR4"


:discussion md/

* 8:36 Лабораторная группа – А.Звягин: Небольшие правки ресурса Specimen, ЦНИИОИЗ планирует в 5 версии лабораторного СЭМД дополнения – связь с заявкой, профиль заказа. Результаты работы группы выкладываются в телеграм-чат FHIR.RU.ОДЛИ.
* 14:28 Клиническая группа – В.Родионов: выделили странички с определениями терминов, успешно; попробовали описать профиль ресурса, неуспешно (сделаны issue по zendoc плюс необходимо пополнение документации). Есть предложение о создании публичного FHIR-сервера для терминологий, и о запуске в каком-либо виде технологии валидации экземпляров ресурсов по профилям ресурсов, как например на http://inferno.healthit.gov/validator
* 25:50 Вариант использования стандартных инструментов вместо Zendoc – в том числе стандартный markdown, R markdown – В.Родионов.
* 36:30 Административные объекты - В.Семенова: перенесем странички со старого сервера на новый в пятницу 18 марта.
* 43:43 Общие странички сайта – Е.Коган: сделан реестр вводных и тематических курсов на странице «Что такое FHIR», сделаны страница участника и организации на примере Когана и СПб МИАЦ.

:decisions md/

1.	Просьба к лабораторной группе – сделать результаты более открытыми для сообщества. Публиковать их на сайте FHIR.RU или хотя бы в дискуссиях – Иванов.

2.	Клин группа приостанавливает техническую часть работы, пока не решены вопросы по кодированию профилей в zendoc

3.	Вопросы к Н.Рыжикову: Необходимо развернуть FHIR-сервер для терминологий, необходимо обеспечить валидацию экземпляров по профилям, хотелось бы заполнить Tutorial на страничке http://fhir-ru.zendoc.me/zen, где начата попытка по шагам описать, как сделать профиль.

4.	Закодировать в зендоке профили административных объектов (перенести со старого сайта), и в частности сделать расширения для адреса (дискуссия #83) – В.Семенова, в пятницу 18.03.

5.	Вопрос к Т.Алейникову – в дискуссии #71 заданы вопросы по присланному примеру ФРМО. Нужны ответы.


