^badge
:date "2022-05-17"
:title "Встреча 2022-05-17"


:video "https://youtu.be/zxK_zHSlJWw"

^title "Обсуждение"
:discussion md/

* 07:10 Николай Бельмецев, вопросы нового участника - о переводе СЭМДов на FHIR. А.Звягин рассказывает о текущем статусе лабораторного СЭМД – готовим максимальный пример, сделали Bundle, включили структуру документа со связанными ресурсами, Task – направления и результаты, Diagnostic Report, Observation, Specimen, Device, Media, Substance. На этой неделе планируем Coverage и Encounter, затем добавим рекомендации по административным объектам.
* 17:23 С.Л.Швырев ставит задачу за ближайшие 2-3 недели закончить лабораторный СЭМД и передать его в РЭМД ЕГИСЗ. В качестве дополнительного результата будет заголовок CDA-документа, содержащий административные объекты, пригодный для все остальных СЭМД. Результат моделирования также должен пройти валидацию – аналогично схематрону для CDA.
* 20:23 С.Л.Швырев о репозитории исходного кода Минздрава. Там будут выкладываться структуры СЭМД не менее чем за 90 дней до начала их регистрации, чтобы можно было обсудить и провалидировать.
* 23:30 О.Пензин о работе клинической группы – проверили текущее состояние профиля Encounter, есть задачи к административной группе – перейти в Extension с формата AidBox на нормативный, повысить человекочитаемость ответов валидатора, поддержать валидацию группы ресурсов в Bundle, дать возможность выкачивать описание из Zen-формата в Structure Definition.
* 30:15 В.Родионов, Е.Коган обсуждение в комплексе работ по индентификаторам пациента: 1) профилирование Identifier и создание нового набора значений для кодов идентификаторов, 2) описание систем имен для паспорта и прочих, 3) описание всего этого в профиле, в том числе слайсинг.


^title "Решили"
:decisions md/

1.	Опубликовать на странице лабораторной группы http://fhir-ru.zendoc.me/groups.lab ссылку на телеграмм-чат группы – А.Иванов

2.	Рассмотреть возможность при валидации ресурса: 1) валидировать наборы ресурсов, в том числе связанных ссылками, 2) улучшить читаемость сообщений об ошибках – Н.Рыжиков [задача 107](https://github.com/fhir-ru/core/issues/107)

3.	Рассмотреть возможность перейти в описании Extension с AidBox на нормативный FHIR – Н.Рыжиков [задача 143](https://github.com/fhir-ru/core/issues/143)

4.	Рассмотреть возможность выгрузки структуры ресурса из Zen в формат StructureDefinition  – Н.Рыжиков [задача 142](https://github.com/fhir-ru/core/issues/142)

5.	Сделать список возможных идентификаторов пациента и в нем для наиболее важных его позиций дать ссылки на системы – А.Павлышина, В.Семенова, [задача 141](https://github.com/fhir-ru/core/issues/141)

6.	Описать в профиле Patient ограничение (slicing) – если идентификатор = паспорт, то кардинальность 0..1 и значение должно быть дано по соответствующей системе – А.Павлышина, В.Семенова, [задача 144](https://github.com/fhir-ru/core/issues/144)
