^badge
:date "2022-03-29"
:title "Встреча 2022-03-29"


:video "https://youtu.be/Ifw53D5ysEs"


:discussion md/

* 7:34 как вести терминологии – на сервере терминологий или в вики, валидация экземпляров ресурсов. Поддержание сервера представляется неоправданно трудоемким. Решено поддержать валидацию, но хранить фрагменты терминологий в вики. Предстоит делать гармонизацию с НСИ МЗ РФ, возможно поддержав кроме OID человекочитаемые коды.
* 19:28 вопрос от А.Алабина – как добавлять свои поля в модель, оставаясь FHIR-совместимым. Н.Рыжиков, В.Родионов – необходимо искать соответствующие, и только если не нашлись, добавлять свои, желательно по согласованию с сообществом. Для полей, определенных как Codeable Concept, можно добавлять второй (свой) код и ставить свой точный код и второй – код FHIR, максимально близкий по смыслу.
* 25:26 перевод на русский required кодов
* 27:29 кодирование пол пациента – поскольку список значений FHIR шире списка НСИ МЗ РФ, можно сделать маппинг. При этом по умолчанию можно не создавать extension.
* 34:14 правила именования артефактов – в URL вносим домен, тип артефакта, наименование ресурса – будет голосование в #97.
* 39:13 идентификаторы пациента – будут собраны материалы из различных дискуссий.
* 45:16 перевод на русский профилей FHIR: можно делать при описании структуры профиля
* 48:02 лабораторная группа – подготовили спецификацию ресурса Task для направления и для результата, сделали пример на основе уже проработанных ресурсов – Task, DiagnosticReport, Specimen, Observation. На следующую неделю планируем сделать ServiceRequest, опубликовать готовые материалы на сайте. Сделали генератор примеров, Task сделали уже с его помощью.
* 51:40 клиническая группа – решения собраны в дискуссии #99 о группировке и типизации диагнозов в рамках случая, и в #96, о подтверждении и стадировании диагноза. Просьба к лабораторной группе подтвердить корректность использования лабораторных Observation для подтверждения диагноза.

:decisions md/

1.	Сделать валидацию экземпляров ресурсов по профилям, в том числе с проверкой ValueSet. Можно использовать примеры из Issue#16 https://github.com/fhir-ru/zendoc/issues/16 - Н.Рыжиков

2.	Подготовить к принятию решения вопросы о маппинге кода FHIR и локальных кодов в случае codeable concept, например для Coverage.Type (#98). Ситуация, когда требуется только перевод на русский язык, обсуждается в (#78) – ответственный не определен. Предварительное решение – пара кодов.

3.	Кодирование пола пациента – Завести coding system, сделать concept map как описано в дискуссии (#34). При этом можно не создавать extension и не включать в сам ресурс дублирующую информацию. Оформить раздел на странице вики – В.Семенова

4.	Собрать на одной страничке все определенные нами codesystem (автогенерировать). Сделать чтобы список профилей тоже собирался автоматически – Н.Рыжиков

5.	Доработать правила именования профилей #97, вынести на голосование  – Н.Рыжиков

6.	Сделать отображение slice в структуре ресурса – Н.Рыжиков

7.	Собрать материалы по Patient.Identifier из различных дискуссий, подготовить к принятию решения – В.Семенова, Е.Коган

8.	При описании профиля позволить указывать для атрибутов русскоязычный description не указывая тип данных. Сделать отрисовку профиля аналогично стандартным инструментам – неизмененные свойства серым, измененные черным – Н.Рыжиков

9.	Для System используем URL, как это рекомендовано FHIR – запишем в #61

10.	Сделать страничку с принятыми техническими соглашениями – Conventions. Включить соглашения по URL для System, по именованию профилей и т.п. – Коган

11.	Разобрать вопросы по Observation в дискуссии #96 – А.Звягин

12.	Сделать проект для Issue Tracker – В.Семенова

