^badge
:date "2023-05-23"
:title "Встреча 2023-05-23"

:video "https://youtu.be/5zdPA_ARTrE"

^title "Обсуждение"
:discussion md/

* 02:30 просмотр решений прошлой встречи: 1) раздел о слайсинге на сайте в методических материалах проверен и поправлен, терминологическая привязка в fsh для пациента проверена и поправлена, 2) план подготовки к ГОСТу POCT выработан, исполняется. Будем ли ресурсы сразу писать на fsh или сначала согласуем в xls?
* 18:14 О.Пензин: на встрече клинической группы обсудили перевод решений прошлого года на R5. Часть ранее придуманных расширений теперь можно сократить, однако придется сделать новые расширения вместо атрибутов, которые были нами задействованы, а в R5 отсутствуют.
* 20:10 материалы по текущей версии платформы ПМП. Обмен данными между платформой и потребителями реализован на FHIR, между приборами и платформой поддержаны FHIR и MQTT. Комментарии Б.Зингермана о сомнительных архитектурных решениях в цепочке прибор-платформа-МИС-спец_система_мониторинга.

^title "Решили"
:decisions md/

1.	Закодировать на fsh один из ресурсов РОСТ, для выяснения трудоемкости написания / генерации – А.Звягин, к следующей встрече.

2.	Сравнить решения по профилированию лабораторных ресурсов, принятые в рамках пилотного проекта ПМП, с решениями группы РОСТ – Звягин

3.	Узнать результаты апробации платформы ПМП в Татарстане или Самаре - Зингерман

Из предыдущего:

1.	Пригласить на следующую встречу нового руководителя ИТ-комитета Федерации лабораторной медицины – Фадин

2.	На сайт добавить ветки для руководств по РОСТ и ПМП – Коган
