^badge 
:date "2023-02-27"

^badge 
:groups #{groups.poc}

^badge 
:tags #{}

^badge 
:participants #{}

:title "Встреча 2023-02-27 (poc)"

:video "" 

^tile "Обсуждение"
:discussion  md/

Установочная встрача группы Point of care - POC. Запись видео не велась. 

Присутствовали:
Фадин Д, Зингерман Д, Коган Е., Бережной В, Петросянц В.

Обсудили:
* Обсуждается только сфера POC, где есть передача данных в ИС.
* На встерече с лаб группой обсудить, что можно взять для POC
* Необходимо предоставить модели рабочих процессов, сценарии применения. Привести Справочники для них.
* Для «маркировки» POC исследований необходимо создать отдельный федеральный справочник, где будут описаны варианты проведения исследований (POC, non-POC, POC или non-POC). Внедрить дополнительный атрибут со ссылкой на справочник, содержащий 2 позиции.
* Посмотреть ограничения Copyright протокола POCT 01-A2
* Найти человека, способного качественно вести записи на github


^title "Решения"
:decisions md/

1. Найти описания сценариев работы с POC - Фадин

2. Посмотреть ограничения Copyright протокола POCT 01-A2 - Фадин

3. Представить сценарии на общей встрече сообщества 28.02.23 - Бережной
