^badge
:date "2023-09-26"
:title "Встреча 2023-09-26"

:video "https://youtu.be/05-O_pV4V3U"

^title "Обсуждение"
:discussion md/

* 3:32 Тимур о новой версии сайта: через пару дней будет доступна на чтение, на следующей встрече обсудим публично. Затем подключим редактирование онлайн, с авторизацией через gmail.
* 12:54 А.Звягин: в группе POCT разработаны и утверждены схемы процессов регистрации информационной системы, медицинской организации, пациента, сотрудника, прибора. Решено, что на сайте материал руководства будет представлен в узле «сценарии», в узле «профили взаимодействия», и далее в стандартных узлах с артефактами FHIR.
* 16:08 А.Звягин о работе по генерации заготовок fsh-файлов: нацеливаемся на получение комплекта заготовок до конца недели
* 21:58 В.Родионов, А.Звягин: UML vs BPMN
* 36:10 Е.Коган о лабораторном конгрессе (представим схемы процессов РОСТ, как часть задачи по ОДЛИ), о ходе работы И.В.Емелина над ГОСТ по ПМП

^title "Решили"
:decisions md/

Решения

1.	Выяснить возможность использования PlantUML в публикаторе FHIR – Тимур

2.	Отправить текущую версию документа по ГОСТ ПМП заинтересованным экспертам для получения комментариев - Коган
