^badge
:date "2023-11-01"
:title "Встреча 2023-11-01"

:video "https://youtu.be/onJC-HWM_0c"

^title "Обсуждение"
:discussion md/

* 5:20 замечания В.Родионова о системе именования для ФИАС и расширениях адреса для кодов ФИАС: надо привести в соответствие с СЭМД, сделать комплексную структуру расширения, выбрать вариант описания системы именования – единый для ФИАС или отдельно для таблицы адресных объектов ФИАС и таблицы домов ФИАС.
* 42:50 предложение Тимура о первичной валидации fsh-текстов на сайте
* 56:20 А.Звягин о работе группы Point of care: начали готовить текст ГОСТ, разделяя его на логическую модель и приземление ее на технологию FHIR. При описании FHIR – что рекомендовать для передачи информации о результатах запроса: Parameter vs OperationOutcome?

^title "Решили"
:decisions md/

Решения

1. Внести правки в тексты NamingSystem, Extension, связанные с ФИАС - Коган, Горбачева

2. Сформулировать методические рекомендации по написанию таких артефактов на основании проведенного обсуждения - Коган, Горбачева

3. Сделать запуск sushi на сайте, с просмотром результата валидации - Тимур
