^badge
:date "2023-06-06"
:title "Встреча 2023-06-06"

:video "https://youtu.be/C7btDMwoRF8"

^title "Обсуждение"
:discussion md/

* 03:05 Вспоминаем задачи по объединению плюсов Zendoc и Fsh (описаны в [дискуссии 224](https://github.com/fhir-ru/core/discussions/224) ) и вводим в курс дел Тимура, HealthSamurai, который готовит вторую версию Zendoc. 
* 16:40 О.Пензин о PlantUML для рисования моделей процессов.
* 22:40 продолжение обсуждения, как будет подключен валидатор к сайту
* 29:44 А.Звягин: сделан на fsh профиль ServiceRequest, для Core и его профиль для РОСТ. При таком последовательном профилировании нужно особым образом описывать slicing.
* 36:30 О.Пензин: встречи клинической группы не было
* 47:19 как привести артефакты в соответствие с решением по Patient.gender?

^title "Решили"
:decisions md/

1.	Провести на следующей встрече (13.07) показ новой версии сайта – Тимур

2.	Рассмотреть возможность в будущем поддержки PlantUML в Zendoc – Тимур

3.	Рассмотреть возможность приоритетносделать сборщик текстов на FSH по страничкам сайта – Тимур

4.	Ориентируемся на то, чтобы перейти на новую версию сайта в начале июля.

5.	Описать в Соглашении по именованиям, как именовать артефакты в руководствах, наследованных от Core – Павлышина

6.	На следующей встрече клинической группы, если не состоится обсуждение сценария ведения беременности, перейти к документированию ранее принятых решений по сценариям амбулаторной и стационарной помощи – Пензин

7.	Рассмотреть возможность проведения FHIR Meetup в Петербурге 5 июля – Коган

8.	Разместить на страницах сайта fsh-тексты, подготовленные А.Звягиным – Коган, Павлышина, Киприянова
