^badge
:date "2023-03-28"
:title "Встреча 2023-03-28"

:video "https://youtu.be/Qga_SYZonQE"

^title "Обсуждение"
:discussion md/

* 3:50 А.Звягин: разбирает примеры результатов микробиологических исследований, в том числе от Альконы, дорабатывает конвертер. Проблема в том, что в СЭМД данные о резистентности не вложены в данные о росте, а идут отдельной секцией без идентификаторов микробов.
* 10:50 О.Пензин: собрания клинической группы не было, ожидается в пятницу, будем разбирать детали выписки из стационара. Группа ведет свои записи на доске Miro. Предполагается, что после прояснения процессов и их вариантов группа сделает профили и, главное, текстовые комментарии по ведению информации при различных вариантах процессов.
* 13:43 – группа POC  повторно собиралась на установочную встречу, для обсуждения границ задачи и сценариев, теперь под запись. Запись [доступна на fhir.ru](http://fhir.ru/meetings.2023-03-23-poc).
* 14:36 – готовимся к обсуждению UZ base, которое состоится на следующей встрече.
* 17:43 – сообщение от Н.Рыжикова – доделывают движок валидации fish и по готовности выложат на fhir.ru

^title "Решили"
:decisions md/

1.	Подготовить вопросы к Игорю Босенко и Авазу Хазанходжаеву для обсуждения UZ base на следующей встрече - Пензин.

2.	Провести расширенную встречу группы POC для обсуждения, как включать ресурсы FHIR в описания процессов POC - Фадин.
