^badge
:date "2023-12-26"
:title "Встреча 2023-12-26"

:video "https://youtu.be/zmDc98XEusI"

^title "Обсуждение"
:discussion md/

* 03:25 о переводе FHIR: А.Павлышина [подробно описала](https://github.com/fhir-ru/core/discussions/252) процесс R3; перед тем как решаться продолжить это начинание, обсуждаем возможности поддержки актуальности и проверки полноты перевода.
* 12:49 Группа РОСТ – идет вторая итерация описания сценария РОСТ
* 14:14 Новостей от Тимура по сайту нет. Т.Горбачева начала расширять решения по оформлению, принятые на «минимальном комплекте для сайта», на другие артефакты; сделаны Patient_Payer и система именования «Индивидуальный номер налогоплательщика».

^title "Решили"
:decisions md/

1.	Узнать у участников проекта по совместимости лекарственных средств, какими они пользовались инструментами для контроля перевода – Пензин
