^badge
:date "2023-09-05"
:title "Встреча 2023-09-05"

:video "https://youtu.be/5BC4hk-OIOI"

^title "Обсуждение"
:discussion md/

* 1:00 вводная беседа М.Закатов-Е.Коган, в частности об участии в сравнении информационных моделей
* 6:00 О.Пензин: встреч клинической группы не было, ждем пятницу. Зато в Мирамедикс появилась вакансия аналитика на FHIR с возможностью участия в рабочее время в делах сообщества.
* 7:40 сообщение от Тимура: на неделю был отвлечен другой работой, теперь трудится в поте лица над доработками сайта.
* 8:19 А.Звягин о работе группы РОСТ+ПМП: обсуждаются 7 сценариев работы, для 4 из них нарисованы схемы процесса, выделены профили взаимодействия (моменты передачи данных), для каждого определены наборы ресурсов FHIR, подлежащих передаче. Соотношение ГОСТ и прикладных спецификаций: видимо, ГОСТ по ПМП будет отражать базовый FHIR, в части, необходимой для ПМП.
* 20:26 обсуждаем задачу о взаимодействии в системе МИС – СППВР – middleware, когда middleware поддерживает только HL7 v2. Вывод: перспективнее организовать обмен СППВР-МИС на FHIR.
* 30:54 А.Звягин о генераторе fsh-текста: нужно ли генерировать отдельные fsh для ValueSet и CodeSystem

^title "Решили"
:decisions md/

Решения

1.	Рассмотреть возможность участия в сопоставлении информационных моделей ПМП и Rucore-POCT – М.Закатов

2.	При развитии генератора предусмотреть отдельную генерацию fsh-текста для ValueSet и CodeSystem – А.Звягин

3.	Вопросы [в дискуссии 72](https://github.com/fhir-ru/core/discussions/72) – В.Родионов

4.	Обсудить нотацию псевдонимов для наборов значений и кодовых систем [в дискуссии 232]( https://github.com/fhir-ru/core/discussions/232) – В.Родионов
