^badge
:date "2023-02-21"
:title "Встреча 2023-02-21"

:video "https://youtu.be/soqBvrU9klk"

^title "Обсуждение"
:discussion md/

* 3:14 А.Звягин: в XSLT-преобразователе идет работа с дублями ресурсов и массивами, по завершении планируем перейти к микробиологии-цитологии-гистологии. Участники лабораторной группы считают, что сами решения о моделировании лабораторного СЭМД полностью описаны (на 98%), осталось их закодировать в руководстве.
* 10:10 Д.Фадин о бедах с лабораторными справочниками: кроме справочника услуг и тестов, необходим справочник тех сущностей, что делает лаборатория внутри. Кроме этого, нужен орган, которому будет поручено обновлять справочники без утверждения каждой версии приказом Минздрава.
* 42:11 клиническая группа, О.Пензин: идет моделирование амбулаторной помощи, видимо будет включено прикрепление пациентов и не будет пока включен индекс пациентов. Есть ли взаимосвязь случаев обслуживания и случаев заболевания?
* 01:01:33 о подготовке к обновлению Zendoc с поддержкой fsh: клиническая группа готовит примеры ресурсов на fsh.

^title "Решили"
:decisions md/

1.	Дать текстовые описания атрибутов лабораторных ресурсов – там, где они требуют комментариев, для включения в руководство – Фадин

2.	Дать несколько профилей, расширений, наборов значений на fsh для проверки готовящейся версии zendoc – Пензин, Родионов
