^badge
:date "2023-07-18"
:title "Встреча 2023-07-18"

:video "https://youtu.be/0JUJENbhREA"

^title "Обсуждение"
:discussion md/

* 5:56 О.Пензин: на встрече клинической группы обсудили разделение задач профилирования между клинической группой и РОСТ, задались вопросом о профилях для PHR-систем, утвердили иерархию профилей, которые надлежит сделать. Есть вопросы [в дискуссии 221](https://github.com/fhir-ru/core/discussions/221), требуется помощь сообщества.
* 12:12 Е.Коган о работе группы РОСТ – на двух последних встречах обсудили и доработали BPMN-схему для основного сценария РОСТ. 
* 14:20 есть ли в PHR-системах понятие случая обслуживания? случая информационного обслуживания? нужна экспертная помощь сообщества, клиническая группа ждет такую помощь по пятницам в 13:00.

^title "Решили"
:decisions md/
