^badge
:date "2024-09-10"
:title "Встреча 2024-09-10"

:video "https://youtu.be/ZBehqdJZyVw"

^title "Обсуждение"
:discussion md/

* 1:55 разбор спецификации СЭМД ПЛИ
* 4:35 NullFlavor. Решили, что структура FHIR не должна содержать избыточные отметки «для конвертации в СDA», это задача специфического конвертера.
* 24:54 имена и наименования: информация идентична, нотация различается
* 29:35 адрес: целесообразно добавить extension в Core Address для указания региона РФ
* 37:50 дата-время: требуется анализ
* 40:15 уникальные идентификаторы: там где есть фиксированный OID, его необходимо указывать в профилях RuCore. Возможно, следует создать перечень специфических идентификаторов, для которых фиксированного system нет, но есть правило его формирования. 
* 53:45 контакты: информация взаимно однозначная, нотация различается
* 57:38 новый лэндинг для fhir.ru – надо запустить до осенних конференций

^title "Решили"
:decisions md/

1. Сосчитать количество мест использования NullFlavor в спецификации СЭМД ПЛИ редакция 5. Оценить, есть ли в FHIR атрибуты для ведения причин отсутствия информации – Пензин

2. Проверить по логу изменений версии 5 руководства ПЛИ, не изменились ли требования, по которым уже проведены обсуждения в ветках дискуссий 267, 268, 269 – Коган

3. Провести анализ для требования 2.1.4 – дата и время – Родионов

4. Продолжить анализ для 2.1.6 – уникальные идентификаторы – Родионов

5. Обсудить с HealthSamurai запуск нового лэндинга для fhir.ru - Коган
