^badge
:date "2024-09-17"
:title "Встреча 2024-09-17"

:video "https://youtu.be/mYlCTFE03XQ"

^title "Обсуждение"
:discussion md/

* 4:50 ПЛИ: В.Родионов описал идентификаторы, начал сравнивать нотации дат.
* 6:12 Разбор проекта ГОСТ ПМП – много предложений В.Родионова по улучшению документа.
* 27:28 новый лэндинг fhir.ru опубликован, надо дожимать работоспособность ссылок, вставить картинку
* 33:00 предстоящий доклад Пензина на конгрессе БРИКС: нужны сведения о национальных спецификациях FHIR стран БРИКС

^title "Решили"
:decisions md/

1.	Предложить возможные правки в проект ГОСТ ПМП, чтобы можно было на него ссылаться для других проектов – Пензин

2.	Проверить работоспособность ссылок на новой странице лэндинга – Коган

3. Сосчитать количество мест использования NullFlavor в спецификации СЭМД ПЛИ редакция 5. Оценить, есть ли в FHIR атрибуты для ведения причин отсутствия информации – Пензин

4. Проверить по логу изменений версии 5 руководства ПЛИ, не изменились ли требования, по которым уже проведены обсуждения в ветках дискуссий 267, 268, 269 – Коган

5. Провести анализ для требования 2.1.4 – дата и время – Родионов
