^badge
:date "2024-03-12"
:title "Встреча 2024-03-12"

:video "https://youtu.be/tMuQ6xbqRhw"

^title "Обсуждение"
:discussion md/

* 03:20 Г.Размахнин: ожидаем на следующей неделе на сайте правки путей, чтобы работали ссылки, и формирование сборки всех fsh-файлов на одной странице, для ручной (для начала) их проверки в fsh-online.
* 16:20 RuLab: Т.Горбачева перевела полученные от А.Звягина материалы в fsh, ожидаем оставшиеся вопросы в дискуссиях.
* 18:00 Обсуждение хедеров и футеров: что в них следует писать для прикладного руководства? Предлагается писать обоснования профилирования, как, например, здесь: https://hl7.org/fhir/us/mcode/StructureDefinition-mcode-cancer-stage.html
* 27:26 Группа РОС: И.В.Емелин сделал обновленную диаграмму хореографии и текстовые пояснения к ней. Критика и обсуждения: Стоит ли включать в нее подсистемы или только физических пользователей? Стоит ли в пояснениях упоминать предпочтительную архитектуру систем, например REST API? Не следует ли просто показать события, по которым передаются сообщения описанной структуры? Мнения участников совпали не во всем.

^title "Решили"
:decisions md/

1.	Предложить описание футера в профиле, которое можно взять за образец – Пензин, Родионов

2.	Оформить в виде дискуссии оставшиеся вопросы по лабораторным профилям - Горбачева

3.	Рассмотреть возможность следующих доработок в документе РОСТ: 1) явно обозначить цель документа – взаимодействие между чем и чем он стандартизует, 2) в пояснительном тексте исключить упоминания архитектурных решений – Емелин
