^badge
:date "2024-11-19"
:title "Встреча 2024-11-19"

:video "https://youtu.be/X9F2SLdnRBA"

^title "Обсуждение"
:discussion md/

* 3:40 разбор решений прошлого совещания
* 16:12 стоит ли сделать IG по протоколу лабораторного исследования
* 33:09 для причины невыполнения исследования использовать Task или сделать extension, в DiagnosticReport или Composition

^title "Решили"
:decisions md/

Решили

1.	При описании секции с участниками сделать экземпляр ServiceRequest, и учесть уже включенные в проект экземпляры ресурсов – Пензин

2.	В RuCore в экземпляре Coverage (полис ОМС) исправить payor на страховую команию ОМС – Коган

3.	На следующей встрече вернуться к вопросу о кодировании [причин невыполнения исследования](https://github.com/fhir-ru/core/discussions/284#discussioncomment-11303931)

4.	Прочитать [материалы по микробиологии от М.Алексеева](https://github.com/fhir-ru/core/discussions/284#discussioncomment-11215336) – Пензин, Коган

5.	Для [передачи расходных материалов](https://github.com/fhir-ru/core/discussions/284#discussioncomment-11155951): изучить Observation R5 – Пензин, Алексеев

6.	При завершении анализа оценить, сколько элементов информации удалось представить в виде базовых атрибутов FHIR, для скольких пришлось создавать расширения, сколько вообще никак не удалось представить в FHIR.

7.	При завершении анализа пройти по всем решениям и оставить вариант R5 – Коган
