^badge
:date "2025-03-25"
:title "Встреча 2025-03-25"

:video "https://youtu.be/opwHW2q4xOA"

^title "Обсуждение"
:discussion md/

С.Л.Швырев, О.В.Симаков, О.Пензин, Е.Коган

* 0:20 группа HL7 CDA использует FHIR в своей работе: выпускает спецификации с помощью FHIR Publisher, гармонизирует CDA-модели с FHIR US Core. Обсуждаем какие CDA-документы передаются в США.
* 20:01 Ru Core и в чем преимущества записи модели данных в формате FHIR – устранение дублирования, наследование. С.Швырёв: Минздрав работал над единой моделью данных, в отрыве от ЦНИИОИЗ, использовался FHIR, но работа была прервана.
* 38:59 С.Швырёв: в Регламентной группе есть библиотека элементов, из которых строятся СЭМД, но она внутренняя. Создание общей модели можно обсудить с новой командой ЦЦТ, но в идеале надо привлекать Минздрав.
* 42:03 О.Пензин: нужно сделать библиотеку общих элементов заголовка документа, гармонизированную с RuCore, потому что это наибольшая отдача при обозримых усилиях
* 48:56 Нужно участие профильных департаментов Минздрава, это не Темнов, это Каракулина и Куликова, но им представили предыдущую модель, и получили резко отрицательный отзыв – видимо, неудачно представили.
* 49:20 С.Швырёв: необходимо модель не только сделать, но и обсудить в профсообществе, добиться единого понимания инженеров и врачей

^title "Решили"
:decisions md/

1.	Найти примеры спецификаций CDA документов в формате FHIR IG – Швырёв

2.	Оценить список из 13 профилей RuCore: эти ли сущности нужны для модели заголовка документа? – Швырёв

3.	Обсудить с ЦЦТ возможность совместного обсуждения задачи об общей модели данных - Швырёв

4.	Начать создание общей модели с сущности Patient – Коган

Из предыдущих решений

1.	Сформулировать задачу по подготовке ГОСТ РОСТ как продолжение ГОСТ ПМП – Фадин, Зингерман

2.	Продолжить кодирование в fsh примера результата исследования из ОДЛИ [дискуссия 290](https://github.com/fhir-ru/core/discussions/290)– Коган

3.	Структуру/тезисы статьи выложить в Google Doc - Фадин

4. Есть ли необходимость передавать в экземпляре [то что уже фиксировано в профиле](https://github.com/fhir-ru/core/discussions/289) - Пензин

5.	Обсудить вопрос о привязке к российским реалиям справочника Address.use

6.	Сделать логическую схему ресурсов ПЛИ – Пензин

7.	Проконсультироваться с регламентной группой по оставшимся вопросам ПЛИ: расходные материалы; два места передачи услуг; места, где NullFlavor несет смысловую нагрузку – Коган

8. Проверить устаревшие ссылки на fhir.ru/wiki – Коган
