^badge
:date "2025-03-04"
:title "Встреча 2025-03-04"

:video "https://youtu.be/d8qXLgcVx-U"

^title "Обсуждение"
:discussion md/

* Д.Фадин, Б.Зингерман, О.Симаков обсуждают создание ГОСТ по РОСТ.

^title "Решили"
:decisions md/

Из предыдущих решений

1.	Продолжить кодирование в fsh примера результата исследования из ОДЛИ [дискуссия 290](https://github.com/fhir-ru/core/discussions/290)– Коган

2.	Структуру/тезисы статьи выложить в Google Doc - Фадин

3. Есть ли необходимость передавать в экземпляре [то что уже фиксировано в профиле](https://github.com/fhir-ru/core/discussions/289) - Пензин

4.	Обсудить вопрос о привязке к российским реалиям справочника Address.use

5.	Сделать логическую схему ресурсов ПЛИ – Пензин

6.	Проконсультироваться с регламентной группой по оставшимся вопросам ПЛИ: расходные материалы; два места передачи услуг; места, где NullFlavor несет смысловую нагрузку – Коган

6. Проверить устаревшие ссылки на fhir.ru/wiki – Коган
